# Meeting Agenda

Group: KlassFörakt
Date: 2019-10-17
Chair: Gustav Pihlquist
Participants: Gustav Pihlquist, Albin Otterhäll, David Persson, Morgan Thowsen, Johan Almroth


## Objectives (5 min) 

 - Fokus nu ligger på att skriva Peer Review
 - 

## Reports (15 min) from previous meeting

 - Albin har gjort ytterliggare framsteg i User Story 36, inloggningssystemet. 
	Ligger som en pull request till Dev och kan antagligen mergeas i slutet på veckan.

 - Gustav har nästan gjort klart User Story 24, "Rekommendera produkter att köpa in"
	Det som saknas är finslipning av UI:t och hur databasen skall hantera datan som skickas in.
 - Gustav har löst buggen med att sätta en delay efter man klickat på ett produktkort.
	Skickas in till dev denna vecka, tillsammans med User Story 24

 - David är klar med sin implementation för User Story 19, "produktbilder".
	Skall pusha upp detta till dev denna vecka.

 - Morgan - samma som föregående mötesprotokoll

 - Johan - samma som föregående mötesprotokoll


## Discussion items (35 min)

- Discuss the identified issues, and possibly new or more general issues (very
  short notes and/or keywords).


## Outcomes and assignments (5 min)

- Outcomes from discussion items. Write down what's decided and why it was 
  decided. Sync with other documentation (add terms to wordbook).
- (re)Assign to each group member which issues to solve.


## Wrap up

- Write down any unresolved issues for next meeting. 
- Decide a time and location for next meeting.
